Minutes et répertoires du notaire Éloi FIEFFÉ, 12 décembre 1776 - 3 septembre 1789 (étude XXVI)
Archives nationales
- Répertoire(s) de Éloi FIEFFÉ, 10 décembre 1776 - 31 janvier 1791; MC/RE/XXVI/13 - MC/RE/XXVI/14
  - Répertoire. 1784, janvier - 1791, janvier, janvier 1784 - janvier 1791; MC/RE/XXVI/14
    - Inventaire après décès de monsieur Pierre Guy Coustard, 24 octobre 1787
      inventaire après décès; Coustard, Pierre-Guy
    - Inventaire après décès de la demoiselle Anne Le Grand, épouse de Guillaume François Guillien, 26 octobre 1787
      inventaire après décès; Le Grand, Anne; Guillien, Guillaume-François
    - Inventaire après décès de Jean Latteux, 27 octobre 1787
      inventaire après décès; Latteux, Jean
    - Inventaire après décès de la demoiselle Denise François, épouse de Jean Baptiste Merra, 30 octobre 1787
      inventaire après décès; François, Denise; Merra, Jean-Baptiste
    - Testament du sieur Etienne Brunet, 1er novembre 1787
      testament; Brunet, Etienne
    - Contrat de mariage entre Pierre Louis Brunet et Marie Adélaïde Maladière, 7 novembre 1787
      contrat de mariage; Brunet, Pierre-Louis; Maladière, Marie-Adélaïde
    - Contrat de mariage entre Jean Martin Barouillet et Alexandrine Rotrou, 8 novembre 1787
      contrat de mariage; Barouillet, Jean-Martin; Rotrou, Alexandrine
    - Contrat de mariage entre Thomas Charles Jailliot et Barbe Marie Monnoye, veuve de Jean Pachot, 9 novembre 1787
      contrat de mariage; Jailliot, Thomas-Charles; Monnoye, Barbe-Marie; Pachot, Jean
    - Contrat de mariage entre Thomas Gasnier et la demoiselle Julie Henriette Verchueren dite Vergrange, 9 novembre 1787
      contrat de mariage; Gasnier, Thomas; Verchueren dite Vergrange, Julie-Henriette; Vergrange- Verchueren Julie-Henriette
    - Contrat de mariage entre Pierre François Roussel et Marie Anne Françoise Le Prince, 24 novembre 1787
      contrat de mariage; Roussel, Pierre-François; Le Prince, Marie-Anne-Françoise
    - Testament de la demoiselle Ersule Reine Dupont, 29 novembre 1787
      testament; Dupont, Ersule-Reine
    - Inventaire après décès du sieur Etienne Guillaume Le Carron, 30 novembre 1787
      inventaire après décès; Le Carron, Etienne-Guillaume
    - Notoriété après le décès du sieur Jean Quillier dit Meunier, 3 décembre 1787
      notoriété; Quillier dit Meunier, Jean; Meunier-Quillier, Jean
    - Contrat de mariage entre le sieur Pierre René Martin dit Tribot et la demoiselle Louise Madelaine Lallemand, 10 décembre 1787
      contrat de mariage; Martin dit Tribot, Pierre-René; Lallemand, Louise-Madelaine; Tribot-Martin, Pierre-René
    - Contrat de mariage entre Pierre Barthélemi Guérin et Marie Margueritte Antoinette Mignard, 10 décembre 1787
      contrat de mariage; Guérin, Pierre-Barthélemi; Mignard, Marie-Margueritte-Antoinette
    - Inventaire après décès de Marie Geneviève Béjot, veuve de Jean Baptiste Totin, 12 décembre 1787
      inventaire après décès; Béjot, Marie-Geneviève; Totin, Jean-Baptiste
    - Notoriété concernant Marie Ozon, religieuse dite de Sainte Cyrille, 13 décembre 1787
      notoriété; Ozon, Marie
    - Inventaire après décès de Jean Baptiste Léger Stévenot, 18 décembre 1787
      inventaire après décès; Stévenot, Jean-Baptiste-Léger
    - Inventaire après décès de maître Christophe Philippe Labouret, avocat, 19 décembre 1787
      inventaire après décès; Labouret, Christophe-Philippe; avocat
    - Inventaire après décès de Catherine Defeu, épouse de Pierre Cartier, 21 décembre 1787
      inventaire après décès; Defeu, Catherine; Cartier, Pierre
    - Notoriété constatant le nombre des héritiers de Jean François Hurel, 31 décembre 1787 - 1787
      notoriété; Hurel, Jean-François
    - Inventaire après décès de François Duval, 31 décembre 1787 - 1787
      inventaire après décès; Duval, François
    - Inventaire après décès de Jeanne Saulieu, épouse de Clément Villemin, 8 janvier 1788
      inventaire après décès; Saulieu, Jeanne; Villemin, Clément
    - Contrat de mariage entre le sieur Nicolas Antoine Lallemant et Jeanne Geneviève Pépin, 8 janvier 1788
      contrat de mariage; Lallemant, Nicolas-Antoine; Pépin, Jeanne-Geneviève
    - Contrat de mariage entre le sieur Nicolas Winnen et la demoiselle Anne Victoire Thiériot, 13 janvier 1788
      contrat de mariage; Winnen, Nicolas; Thieriot, Anne-Victoire
    - Inventaire après décès de Susanne Hélène Bouchard, épouse de Philippe Martin Mathieu Berson, 21 janvier 1788
      inventaire après décès; Bouchard, Susanne-Hélène; Berson, Philippe-Martin-Mathieu
    - Notoriété en rectification des noms de la demoiselle Françoise Demilly Dethy, épouse de monsieur le baron de Roll, 23 janvier 1788
      notoriété; Demilly-Dethy, Françoise; Roll (sieur de)
    - Contrat de mariage entre le sieur François Lorance et Marie Margueritte Victoire Saillenfet, 26 janvier 1788
      contrat de mariage; Lorance, François; Saillenfet, Marie-Margueritte-Victoire
    - Contrat de mariage entre Jean François Dupuis et Marie Madelaine Aimé Le Clerc, 28 janvier 1788
      contrat de mariage; Dupuis, Jean-François; Le Clerc, Marie-Madelaine-Aimé
    - Contrat de mariage entre le sieur Pierre Louis Lefèvre et Marie Hélène Cuvillier, 29 janvier 1788
      contrat de mariage; Lefevre, Pierre-Louis; Cuvillier, Marie-Hélène
    - Inventaire après décès de Louis Charles Peltier, 29 janvier 1788
      inventaire après décès; Peltier, Louis-Charles
    - Notoriété après le décès de la demoiselle Marie Philippe Bageard, 30 janvier 1788
      notoriété; Bageard, Marie-Philippe
    - Notoriété après le décès de Pierre Courtau, 30 janvier 1788
      notoriété; Courtau, Pierre
    - Inventaire après décès de François Henri Lobligeois, 1er février 1788
      inventaire après décès; Lobligeois, François-Henri
    - Contrat de mariage entre Claude Antoine La Bretecque et Anne Margueritte Dépensier, 4 février 1788
      contrat de mariage; La Bretecque, Claude-Antoine; Dépensier, Anne-Margueritte
    - Notoriété après le décès de Jean Gilbert de Rony, 4 février 1788
      notoriété; Rony, Jean-Gilbert de
    - Inventaire après décès de Etienne Brunet, 11 février 1788
      inventaire après décès; Brunet, Etienne
    - Notoriété après le décès de la demoiselle Marie Angélique Barbier, 18 février 1788
      notoriété; Barbier, Marie-Angélique
    - Notoriété après le décès de Jean Pierre Denisot, 19 février 1788
      notoriété; Denisot, Jean-Pierre
    - Contrat de mariage entre le sieur Denis Alexandre Sauvage et Marie Joseph Amélie Lefebvre, 23 février 1788
      contrat de mariage; Sauvage, Denis-Alexandre; Lefebvre, Marie-Joseph-Amélie
    - Inventaire après décès de Charles Chastel, 23 février 1788
      inventaire après décès; Chastel, Charles
    - Notoriété après le décès de Françoise Grémont, épouse Routié, 25 février 1788
      notoriété; Grémont, Françoise; Routié (sieur)
    - Inventaire après décès de Agathe Victoire Boudrichon, épouse de Jean François Gallet, 1er mars 1788
      inventaire après décès; Boudrichon, Agathe-Victoire; Gallet, Jean-François
    - Notoriété constatant le nombre des héritiers de Bernard Jean François Lefèvre, prêtre, 7 mars 1788
      notoriété; Lefêvre, Bernard-Jean-François; prêtre
    - Inventaire après décès de la demoiselle Marie Geneviève Cognet, veuve Régnard, 13 mars 1788
      inventaire après décès; Cognet, Marie-Geneviève; Régnard (sieur)
    - Notoriété constatant le nombre des héritiers de Vincent Duval, 26 mars 1788
      notoriété; Duval, Vincent
    - Inventaire après décès de la demoiselle Madelaine Le Coutre, épouse de Nicolas Guibert, 27 mars 1788
      inventaire après décès; Le Coutre, Madelaine; Guibert, Nicolas
    - Contrat de mariage entre Louis Clerget et Françoise Jacot, 29 mars 1788
      contrat de mariage; Clerget, Louis; Jacot, Françoise
    - Contrat de mariage entre monsieur David Daudé-Duvillard et mademoiselle Marie Alexandrine Françoise Catherine Julie de Frasan, 3 avril 1788
      contrat de mariage; Daudé Duvillard, David; Frasan, Marie-Alexandrine-Françoise-Catherine-Julie de
    - Testament déposé; codicille de dame Anne Antoinette Louis, veuve de Jean François Brallet, 4 avril 1788
      testament; dépôt de pièces; Louis, Anne-Antoinette; Brallet, Jean-François
    - Contrat de mariage entre Nicolas Bourlon et Marie Louise Plet, 9 avril 1788
      contrat de mariage; Bourlon, Nicolas; Plet, Marie-Louise
    - Contrat de mariage entre Marc Antoine Tézenat et Louise Catherine Peltier, 9 avril 1788
      contrat de mariage; Tézenat, Marc-Antoine; Peltier, Louise-Catherine
    - Inventaire après décès du sieur Jean François Mareux, 10 avril 1788
      inventaire après décès; Mareux, Jean-François
    - Contrat de mariage entre le sieur Charles Toussaint Haudebourg et Marie Françoise Rain, 16 avril 1788
      contrat de mariage; Haudebourg, Charles-Toussaint; Rain, Marie-Françoise
    - Contrat de mariage entre Edme Miné et Marie Madelaine Guibert, 17 avril 1788
      contrat de mariage; Miné, Edme; Guibert, Marie-Madelaine
    - Testament de la demoiselle Jeanne Madelaine Guillotte et du sieur Pierre de Ruelle, 18 avril 1788
      testament; Guillotte, Jeanne-Madelaine; Ruelle, Pierre de
    - Contrat de mariage entre Jacques Jean Paves et Marie Geneviève Hurel, 21 avril 1788
      contrat de mariage; Paves, Jacques-Jean; Hurel, Marie-Geneviève
    - Inventaire après décès du sieur Claude Vincent Sornique, 23 avril 1788
      inventaire après décès; Sornique, Claude-Vincent
    - Notoriété après le décès de Marie Anne Régnier, épouse en seconces noces de Nicolas Barbaise, 24 avril 1788
      notoriété; Régnier, Marie-Anne; Barbaise, Nicolas
    - Acte mortuaire déposé de Jean Baptiste Boudet, chanoine de Gien, 29 avril 1788
      acte d'état civil; dépôt de pièces; Boudet, Jean-Baptiste; chanoine
    - Testament de Margueritte Hudelet, veuve de François Lefèvre, 3 mai 1788
      testament; Hudelet, Margueritte; Lefevre, François
    - Inventaire après décès de Jean François Dupuis, 6 mai 1788
      inventaire après décès; Dupuis, Jean-François
    - Notoriété après le décès de Marie Anne Caillat, épouse de Jacques Guérin et de Louis Caillat, 7 mai 1788
      notoriété; Caillat, Marie-Anne; Guérin, Jacques; Caillat, Louis
    - Notoriété en rectification des noms de Marie Catherine Vélol, veuve de Jean Baptiste Morel, 8 mai 1788
      notoriété; Vélol, Marie-Catherine; Morel, Jean-Baptiste
    - Contrat de mariage entre Pierre Cosme Boton et Marie Louise Hudry, 12 mai 1788
      contrat de mariage; Boton, Pierre-Cosme; Hudry, Marie-Louise
    - Contrat de mariage entre Jean François Dauphin et Marie Margueritte Julie Heuzée, 16 mai 1788
      contrat de mariage; Dauphin, Jean-François; Heuzée, Marie-Margueritte-Julie
    - Inventaire après décès de Martin Petit, 19 mai 1788
      inventaire après décès; Petit, Martin
    - Inventaire après décès de Jean Lamothe Hosten, 24 mai 1788
      inventaire après décès; Lemothe Hosten, Jean
    - Inventaire après décès de Marie Jeanne Romain, épouse de Jean Nicolas Le Rouge, 4 juin 1788
      inventaire après décès; Romain, Marie-Jeanne; Le Rouge, Jean-Nicolas
    - Dépôt de pièces concernant la succession de Louis Jérôme Forby, 6 juin 1788
      dépôt de pièces; Forby, Louis-Jérôme
    - Inventaire après décès de la demoiselle Marie Geneviève Tonnellier, veuve de Jean Robert Dufay, 6 juin 1788
      inventaire après décès; Tonnellier, Marie-Geneviève; Dufay, Jean-Robert
    - Contrat de mariage entre Jacques Burnod et Claudine Françoise Le Fol, 12 juin 1788
      contrat de mariage; Burnod, Jacques; Le Fol, Claudine-Françoise
    - Notoriété constatant les héritiers de Jean Baptiste Hue, 13 juin 1788
      notoriété; Hue, Jean-Baptiste
    - Contrat de mariage entre Claude Charles Simonnel et Marie Anne Victoire Le Maitre, 14 juin 1788
      contrat de mariage; Simonnel, Claude-Charles; Le Maitre, Marie-Anne-Victoire
    - Contrat de mariage entre Pierre Gilbert Pigneux et Margueritte Victoire Bouchard, 14 juin 1788
      contrat de mariage; Pigneux, Pierre-Gilbert; Bouchard, Margueritte-Victoire
    - Testament de la demoiselle Marie Anne Bertin, épouse de Nicolas Anne dit Cordier, 15 juin 1788
      testament; Bertin, Marie-Anne; Anne dit Cordier, Nicolas; Cordier, Anne, Nicolas (dit)
    - Contrat de mariage entre monsieur Claude René Marie François Thibaut de La Roche Thulon et la demoiselle Marie Anne Jeanne Couraut de La Roche, 18 juin 1788
      contrat de mariage; La Roche-Thulon, Claude-René-Marie-François-Thibaut de; Couraut de La Roche, Marie-Anne-Jeanne
    - Contrat de mariage entre Jean Marie Cuenne et Perrette Chanoine, 23 juin 1788
      contrat de mariage; Cuenne, Jean-Marie; Chanoine, Perrette
    - Inventaire après décès de Jean Marie Gayet, 26 juin 1788
      inventaire après décès; Gayet, Jean-Marie
    - Inventaire après décès de la demoiselle Margueritte Hudelet, veuve de François Lefèvre, 2 juillet 1788
      inventaire après décès; Hudelet, Margueritte; Lefèvre, François
    - Inventaire après décès de Jean Louis Chartier, 7 juillet 1788
      inventaire après décès; Chartier, Jean-Louis
    - Notoriété après le décès de Nicolas Duserre, 8 juillet 1788
      notoriété; Duserre, Nicolas
    - Inventaire après décès de la demoiselle Marie Anne Bertin, épouse de Nicolas Anne dit Cordier, 17 juillet 1788
      inventaire après décès; Bertin, Marie-Anne; Anne dit Cordier, Nicolas; Cordier-Anne, Nicolas
    - Contrat de mariage entre le sieur Gabriel Bagniard et la demoiselle Louise Charlotte Maurice, 19 juillet 1788
      contrat de mariage; Bagniard, Gabriel; Maurice, Louise-Charlotte
    - Testament déposé de dame Anne Marie Elizabeth Marsollier, dame de Coutance,veuve de Guillaume René Gauthier de Montgéroult, 21 juillet 1788
      testament; dépôt de pièces; Marsollier de Coutance, Anne-Marie-Elizabeth; Montgeroult, Guillaume-René-Gauthier de
    - Inventaire après décès de Placide Giénelin, 2 août 1788
      inventaire après décès; Giénelin, Placide
    - Délivrance de legs des héritiers de Thomas François Yenny à la demoiselle Marie Madelaine Prion, 5 août 1788
      délivrance de legs; Yenny, Thomas-François; Prion, Marie-Madelaine
    - Testament déposé de Pierre Michel Dubu de Longchamp, 7 août 1788
      testament; dépôt de pièces; Dubu de Longchamp, Pierre-Michel
    - Notoriété en rectification des noms de la demoiselle Marie Dominique Thérèse de Mullet de La Lague, veuve du sieur François Romain Joseph de Diesbach de Belleroche, 13 août 1788
      notoriété; Mullet de La Lague, Marie-Dominique-Thérèse de; Diesbach de Belleroche, François-Romain-Joseph de
    - Inventaire après décès du sieur Louis Valentin Gontier, 26 août 1788
      inventaire après décès; Gontier, Louis-Valentin
    - Contrat de mariage entre le sieur Louis Lalanne et la demoiselle Etiennette Didière Méraud, 28 août 1788
      contrat de mariage; Lalanne, Louis; Méraud, Etiennette-Didière
    - Notoriété concernant la succession des sieurs Martin Louis Hébert et dame Geneviève Angélique Fieffé, son épouse, 29 août 1788
      notoriété; Hébert, Martin-Louis; Fieffé, Geneviève-Angélique
    - Notoriété portant abstention à la succession de Jean Pierre Branlard par ses héritiers, 1er septembre 1788
      notoriété; Branlard, Jean-Pierre
    - Inventaire après décès de Nicolas du Serre, 2 septembre 1788
      inventaire après décès; Serre, Nicolas (du)
    - Notoriété concernant la succession de Françoise Pennel, veuve de Jean Pierre Bellot, 4 septembre 1788
      notoriété; Pennel, Françoise; Bellot, Jean-Pierre
    - Notoriété portant renonciation à la succession de Jean Louis Chartier, 10 septembre 1788
      notoriété; renonciation; Chartier, Jean-Louis
    - Notoriété en rectification des nomsde famille de Jean François Milard, 13 septembre 1788
      notoriété; Milard, Jean-François
    - Inventaire après décès de la demoiselle Anne Marie Elizabeth Marsollier, dame de Coutance, veuve de monsieur Guillaume René Gaultier de Montgeroult, 13 septembre 1788
      inventaire après décès; Marsollier de Coutance, Anne-Marie-Elizabeth; Montgeroult, Guillaume-René-Gaultier
    - Contrat de mariage entre le sieur François René Descourtilz et la demoiselle Rose Le Moine, 15 septembre 1788
      contrat de mariage; Descourtilz, François-René; Le Moine, Rose
    - Contrat de mariage entre Pierre Guillaume Bourgain et Marie Anne Prestal, 17 septembre 1788
      contrat de mariage; Bourgain, Pierre-Guillaume; Prestal, Marie-Anne
    - Inventaire après décès de Pierre Michel du Bu de Longchamp, 20 septembre 1788
      inventaire après décès; Du Bu de Longchamp, Pierre-Michel
    - Contrat de mariage entre Pierre Fabry et Denise Véronique Petitjean, 20 septembre 1788
      contrat de mariage; Fabry, Pierre; Petitjean, Denise-Véronique
    - Notoriété concernant la succession de Marie Antoinette Girardière, 23 septembre 1788
      notoriété; Girardière, Marie-Antoinette
    - Notoriété concernant la succession sieur Guillaume Beuf Le Duc, 25 septembre 1788
      notoriété; Beuf Le Duc, Guillaume
    - Notoriété après le décès de Thérèse Françoise Artus, veuve de Allin Nicolas, 27 septembre 1788
      notoriété; Artus, Thérèse-Françoise; Nicolas, Allin
    - Inventaire après décès de la demoiselle Antoinette Josèphe Bailleux, veuve de Charles Duregard, 27 septembre 1788
      inventaire après décès; Bailleux, Antoinette-Josèphe; Duregard, Charles
    - Dépôt du baptistaire de Marie Jeanne Benoist, 29 septembre 1788
      acte d'état civil; dépôt de pièces; Benoist, Marie-Jeanne
    - Contrat de mariage entre Jean Joseph Yves de La Bruchollerie et Angélique Françoise de Pause Clouet, 29 septembre 1788
      contrat de mariage; La Bruchollerie, Jean-Joseph-Yves de; Pause Clouet, Angélique-Françoise de
    - Contrat de mariage entre Toussaint Simon Delaunay et Elizabeth Fouquet, veuve Hardouin, 2 octobre 1788
      contrat de mariage; Delaunay, Toussaint-Simon; Fouquet, Elizabeth; Hardouin (veuve)
    - Notoriété portant renonciation par Elizabeth Fouquet, veuve Hardouin, à la communauté d'entre elle et son mari, 2 octobre 1788
      Fouquet, Elizabeth; Hardouin (sieur)
    - Contrat de mariage entre Nicolas Machurey et Jeanne Claude Terrier, 4 octobre 1788
      contrat de mariage; Machurey, Nicolas; Terrier, Jeanne-Claude
    - Contrat de mariage entre Martin Pont et Marie Augustine Glen, 18 octobre 1788
      contrat de mariage; Pont, Martin; Glen, Marie-Augustine
    - Testament déposé de Pierre Bourse, 20 octobre 1788
      testament; dépôt de pièces; Bourse, Pierre
    - Inventaire après décès de Louis Duvivier, 21 octobre 1788
      inventaire après décès; Duvivier, Louis
    - Notoriété portant renonciation par Anne Louise Victoire Auvray, à la succession de Jean Auvray et Jeanne Rinquenoise, ses père et mère, 24 octobre 1788
      notoriété; renonciation; Auvray, Anne-Louise-Victoire; Auvray, Jean; Rinquenoise, Jeanne
    - Inventaire après décès de Jean Boudin, 25 octobre 1788
      inventaire après décès; Boudin, Jean
    - Inventaire après décès de Pierre Bourse, 27 octobre 1788
      inventaire après décès; Bourse, Pierre
    - Inventaire après décès de Françoise Antoinette Louise de Noailles, épouse de Jean François Bérenger, vicomte de Thésan, 29 octobre 1788
      inventaire après décès; Noailles, Françoise Antoinette Louise de (1763-1788); Thézan, Jean François Bérenger (1745-1804, vicomte de)
    - Contrat de mariage entre Etienne Jean Boullot et Anne Vernet, 3 novembre 1788
      contrat de mariage; Boullot, Etienne-Jean; Vernet, Anne
    - Dépôt de pièces pour la succession de Nicolas Jean Douville, 6 novembre 1788
      inventaire après décès; Douville, Nicolas-Jean
    - Contrat de mariage entre Claude Le Baigue et Nicolle Eulalie Roguin, 8 novembre 1788
      contrat de mariage; Le Baigue, Claude; Roguin, Nicolle-Eulalie
    - Contrat de mariage entre Jacques Robert et Brigitte Chantrier, 8 novembre 1788
      contrat de mariage; Robert, Jacques; Chantrier, Brigitte
    - Délivrance de legs de la succession de monsieur le maréchal d'Aubeterre, 12 novembre 1788
      délivrance de legs; Aubeterre (monsieur d')
    - Notoriété portant renonciation par Marie Madeleine Delahoche, à la communauté ayant existé entre elle et son mari, Nicolas François Lesould, 13 novembre 1788
      notoriété; renonciation; Delahoche, Marie-Madeleine; Lesould, Nicolas-François
    - Inventaire après décès de Edme Pierre Letors de Chessimont, 19 novembre 1788
      inventaire après décès; Letors de Chessimont, Edme-Pierre
    - Contrat de mariage entre Jean Barrège et Marie Madelaine Fercy, 20 novembre 1788
      contrat de mariage; Barrege, Jean; Fercy, Marie-Madelaine
    - Contrat de mariage entre Claude Rochet et Marie Jeanne Julie Henry, 24 novembre 1788
      contrat de mariage; Rochet, Claude; Henry, Marie-Jeanne-Julie
    - Contrat de mariage entre Claude Soufflet et Anne Cronet, veuve de Georges Prévost, 26 novembre 1788
      contrat de mariage; Soufflet, Claude; Cronet, Anne; Prévost, Georges
    - Notoriété concernant la succession de Charles Claude Rousset de Maurevert, 28 novembre 1788
      notoriété; Rousset de Maurevert, Charles-Claude
    - Dépôt du baptistaire de Anne Louis Christian de Montmorency, 28 novembre 1788
      acte d'état civil; dépôt de pièces; Robecq, Anne Louis Christian de Montmorency (1769-1844, prince de)
    - Notoriété en rectification des nomsde Louise Marie Anne Chéron, veuve de Guillaume Lebeuf Leduc, 1er décembre 1788
      notoriété; Chéron, Louise-Marie-Anne; Lebeuf Leduc, Guillaume
    - Inventaire après décès de Marie Geneviève Le Tellier, épouse de Etienne Médard Lefèvre, 4 décembre 1788
      inventaire après décès; Le Tellier, Marie-Geneviève; Lefevre, Etienne-Médard
    - Contrat de mariage entre Mathurin Joseph Joachim Hardouin et Marie Denise Clotilde Brun, 6 décembre 1788
      contrat de mariage; Hardouin, Mathurin-Joseph-Joachim; Brun, Marie-Denise-Clotilde
    - Testament de Pierrette Beaupin, 9 décembre 1788
      testament; Beaupin, Pierrette
    - Testament déposé d'Etiennette Françoise Fillemin, épouse d'Antoine Vincent Noizet, 9 décembre 1788
      testament; dépôt de pièces; Fillemin, Etiennette-Françoise; Noizet, Antoine-Vincent
    - Notoriété portant renonciation à la succession de Louis Anne Duval par ses enfants, 10 décembre 1788
      notoriété; renonciation; Duval, Louis-Anne
    - Inventaire après décès d'Etiennette Françoise Fillemin, épouse d'Antoine Vincent Noizet, 11 décembre 1788
      inventaire après décès; Fillemin, Etiennette-Françoise; Noizet, Antoine-Vincent
    - Testament de Louis Genée de Brochot, 14 décembre 1788
      testament; Genée de Brochot, Louis
    - Délivrance de legs de la succession de madame de Bourdeilles, 20 décembre 1788
      délivrance de legs; Bourdeilles (madame de)
    - Notoriété après le décès de François Claude de Reilhac, 7 janvier 1789
      notoriété; Reilhac, François-Claude de
    - Inventaire après décès de Pierrette Beaupin, 13 janvier 1789
      inventaire après décès; Beaupin, Pierrette
    - Notoriété concernant la succession de Lamozald Nicolas Joseph Letan, 15 janvier 1789
      notoriété; Letan, Lamozald-Nicolas-Joseph
    - Contrat de mariage entre Michel Dominique Hot et Marie Victoire Marguerite Hodan, 18 janvier 1789
      contrat de mariage; Hot, Michel-Dominique; Hodan, Marie-Victoire-Marguerite
    - IAD de Jean François Gombault, 21 janvier 1789
      inventaire après décès; Gombault, Jean-François
    - Contrat de mariage entre Claude Boivin et Françoise Leturc, 24 janvier 1789
      contrat de mariage; Boivin, Claude; Leturc, Françoise
    - Contrat de mariage entre Jean Pierre Caron et Marie Geneviève Rain, 24 janvier 1789
      contrat de mariage; Caron, Jean-Pierre; Rain, Marie-Geneviève
    - Inventaire après décès de Louis Genée de Brochot, 26 janvier 1789
      inventaire après décès; Genée de Brochot, Louis